臺灣高雄地方法院刑事判決　　　　　　　93年度訴字第1793號
公　訴　人　臺灣高雄地方法院檢察署檢察官
被　　　告　丁○○　男　25歲.
指定辯護人　本院公設辯護人乙○○
上列被告因違反毒品危害防制例案件，經檢察官提起公訴（93年
度偵字第5606號），本院判決如下：
    主  文
丁○○連續販賣第二級毒品，累犯，處有期徒刑柒年陸月，褫奪
公權肆年，扣案第二級毒品MDMA、MDEA錠劑陸拾捌顆，沒收銷燬
之，如附表編號一至三所示之物，沒收之。
    事  實
一、丁○○前因贓物案件，經臺灣士林地方法院以90年度易字第
    347 號判處有期徒刑6 月確定，甫於民國91年3 月4 日執行
    完畢。其明知MDMA（俗稱搖頭丸）、MDEA業經公告列為毒品
    危害防制條例所管制之第二級毒品，竟意圖營利，基於販賣
    第二級毒品之概括犯意，先於民國93年2 月間某日，在高雄
    市○○區○○路上「享溫馨KTV 」61號房間內，向姓名年籍
    不詳，綽號「宏仔」之成年男子，以每顆新台幣（下同）20
    0 元不等之價格販入第二級毒品MDMA、MDEA錠劑一批。再於
    同年2 月底起至3 月上旬，分次攜帶上開販入之第二級毒品
    MDMA、MDEA錠劑至高雄市「瑞城舞廳」及「NO6PUB」，連續
    將前開所購得之第二級毒品MDMA、MDEA錠劑，以每顆250 元
    至300 元不等之價格，販售與不特定之人牟利。嗣於93年3
    月11日上午8 時40分許，丁○○攜前揭販入之第二級毒品MD
    MA、MAEA錠劑等物外出，尚未抵達目的地及著手於販賣行為
    ，即在高雄市○○區○○路64號前，為警攔檢查獲，並當場
    自甲○○（未經警方移送及檢察官起訴，無證據證明有共同
    犯賣毒品之犯行）身上起出丁○○所寄放之第二級毒品MDMA
    、MDEA黃色錠劑68顆（另扣得之綠色錠劑49顆，經送驗並未
    含有毒品成份），另於丁○○所有之紙袋內查獲其所有供販
    毒所用之電子磅秤、夾鏈袋及行動電話（詳如附表編號1 至
    3 所示。又起訴書中所載6 支行動電話，其中3 支係甲○○
    所有，另併扣獲之粉末544.9 公及綠色錠劑22顆經送驗，均
    未含毒品成份）。
二、案經高雄市政府警察局楠梓分局報請臺灣高雄地方法院檢察
    署檢察官偵查起訴。
    理  由
一、訊據被告丁○○固坦承於上開時、地為警查獲，並扣得第二
    級毒品MDMA、MDEA錠劑68顆、磅秤、夾鏈袋、行動電話等物
    ，且除其中3 隻行動電話為案外人甲○○所有外，餘均為其
    所有等情，惟矢口否認有販賣第二級毒品之犯行。辯稱：是
    因大量買較便宜，伊沒有販賣毒品，偵訊中自白係為求交保
    而不實陳述云云。
二、經查：
  (一)被告於檢察官93年3 月11日偵查中已明確供承：「（有賣K
    他命？）是。我有賣，我還賣不到3 星期，我賣K 他命及搖
    頭丸，我約自2 月底開始賣。不一定每天去PUB 。扣物的手
    機及夾鏈袋是方便我去買賣毒品的．．．搖頭丸1 顆均250
    元到300 元」、「（共獲利多少？）沒算過，這3 星期都是
    靠這個維生，我毒品是向宏仔拿的是他打電話給我，來電無
    顯示，手機序號是買來就是這樣了，不知道是誰消磁的。」
    、「（有吸毒？）有試過，但未成癮。我第一次就是二月底
    用的，我都是試K 他命、搖頭丸只試過1 次，最後1 次試是
    在93年3 月9 日凌晨在博愛路享溫馨」、「（宏仔如何聯絡
    ？不知道。一般人要買毒品時，是打我這3 枝（「支」之誤
    繕）手機，手機是從二手那裡買的」等語綦詳（見偵卷第13
    頁）。又被告經檢察官於93年3 月11日聲請羈押，並經本院
    於同日起羈押後（有押票1 張附卷可佐，見93年度聲羈字第
    158 號卷第6 頁），其於93年3 月23日、4 月13日、5 月11
    日檢察官偵查中仍迭次供承：「我大部分都是在高雄市瑞城
    舞廳及NO6PUB，搖頭丸每1 顆進價200 元，賣出250 元至30
    0 元．．．（從2 月底開始賣毒品到3 月11日之獲利有多少
    ？）我沒有算；（你本身有無施用K 他命及搖頭丸等毒品？
    」沒有；（毒品是向何人買的？）我是向一位叫「宏仔」之
    人在博愛路之享溫馨購買」、「（K 他命與MDMA）你是販賣
    那一種？）我賣的是K 他命與搖頭丸」、「（說明販賣MDMA
    之情形？）我是在復興路與青年路NO6 PUB 販賣，每（顆）
    MDMA賣250 至300 元．．．還有在瑞成（城）舞廳販賣；（
    販賣毒品時間？）我從2 月底販賣至3 月初；（這些K 他命
    及MDMA是到那裡拿的？）我是向1 位叫「宏仔」拿的，他都
    是打電話給我，電話過來沒有顯示號碼；（這些毒品你都賣
    給何人？）我只要站在那邊，就會有人來找我，那邊通常都
    會有一間K 房，供施用毒品用；（何人教你可以站在K 房賣
    毒品？）沒有人教，我之前在台中之PUB 時，就有這樣的人
    在賣；（查扣之電子秤做何用途？）分裝毒品時秤重用的」
    等語甚明（見偵卷第20、21、26、32至34頁訊問筆錄）。再
    者，被告於本院93年3 月11日聲羈案件審理時，仍坦稱：警
    詢、偵訊所言實在，搖頭丸賣出之價格為250 至300 元等語
    （見聲羈卷第4 頁）。被告於接受檢察官偵查及承辦聲羈案
    件之法官訊問前，業經依法告知: 「一得保持緘默，無須違
    背自己之意思而為陳述。二得選任辯護人。三得請求調查有
    利之證據」等語，另販賣第二級毒品，係屬法定刑無期徒刑
    或7 年以上有期徒刑之重罪，被告於知悉自己之權利及所涉
    罪名後，猶仍於檢察官偵查中及法官訊問時，對於其向綽號
    「宏仔」之成年男子販入毒品，MDMA（搖頭丸）進價1 顆20
    0 元，賣250 至300 元不等，自93年2 月底開始販賣予不特
    定人獲利等情均坦承不諱。其於經檢察官聲請羈押，並經本
    院於93年3 月11日羈押後，嗣後於檢察官偵查中仍迭次坦承
    犯行，並就其購買第二級毒品MDMA之價格（200 元）、出售
    之價格（250 至300 元不等）、向何人購入（綽號「宏仔」
    之成年男子）、至何處販賣毒品（高雄市「瑞城舞廳」及「
    NO6PUB」）、如何販出（被告只要站在那邊，就會有人來找
    他購買毒品，且上開販賣毒品之方法，並未經他人教導，係
    之前就看過有人以此方法販賣毒品）等諸多細節，均能如此
    明確詳為供述，且迭次供述均互核相符，並有扣案第二級毒
    品MDMA、MDEA錠劑68顆、磅秤、夾鏈袋、行動電話等物足資
    佐證，堪見其於偵訊中自白確與事實相符，其嗣後辯稱：係
    為求交保而不實自白云云，自非可採。
  (二)被告為警查獲時，當場自案外人甲○○身上起出被告所寄放
    之第二級毒品MDMA、MDEA黃色錠劑68顆，另於被告所有之袋
    子內查獲其所有之電子磅秤1 台、不同大小之夾鏈袋數包、
    行動電話3 支〔詳如附表編號1 至3 所示，其中夾鏈袋於警
    方查扣時係載夾鏈袋1 至7 號共8 包，然其中較小之夾鏈袋
    2 包（該2 包夾鏈袋大小實亦不同，當即係警卷所載之1 號
    夾鏈袋）嗣後已置於2 號夾鏈袋中，故偵卷及本院卷之扣押
    物品清單均載為2 至7 號夾鏈袋6 包。又起訴書中所載6 支
    行動電話，其中3 支係甲○○所有〕等物，有高雄市政府警
    察局楠梓分局搜索、扣押筆錄及扣押物品目錄表、93年度檢
    總管字第3279號扣押物品清單、93年度院總管字第2766號扣
    押物品清單各1 份附卷可稽（見警卷第9 至13頁、偵卷第2
    頁、本院卷第26頁）。經送鑑定，上開黃色錠劑68顆確係第
    二級毒品MDMA、MDEA，有高雄醫學大學附設中和紀念醫院93
    年5 月11日0000-000號檢驗報告附卷可稽（見偵查卷第8 頁
    ，至被告所有遭警一併查扣之綠色錠劑49顆、22顆、粉末共
    544. 9公克經併同送驗，均未含毒品成份，同可參上開檢驗
    報告），是被告為警查獲時，持有為數非少之第二級毒品MD
    MA、MDEA黃色錠劑共68顆及電子磅秤1 台，不同大小夾鏈袋
    數包及行動電話3 支之事實，自堪確認。又被告都是試K 他
    命，搖頭丸只試過1 次，且未成癮，甚或根本未施用搖頭丸
    乙情，業據被告於偵訊中分別所供認（見偵卷第13頁、第21
    頁），而被告亦不曾因施用毒品而經裁定送觀察、勒戒或判
    處徒刑之紀錄，有臺灣高等法院被告全國前案紀錄表1 份在
    卷可佐，另被告為警查獲當日，經採集其尿液送驗檢驗，亦
    未檢出第二級毒品MDMA陽性反應，有高雄市凱旋醫院93年3
    月22日煙毒尿液檢驗成績書1 紙附卷可憑（參偵卷第7頁 ，
    併參第6 頁）。再參酌扣案毒品就錠劑部分有黃色、綠色二
    種，經送驗結果，成分全然不同（黃色錠劑係第二級毒品MD
    MA、MDEA，綠色錠劑完全不含第二級MDMA、MDEA成分，且不
    屬管制毒品，參偵卷第8 頁檢驗報告），然經本院詢被告服
    用上開綠色、黃色錠劑毒品之反應如何時，被告竟答稱反應
    都一樣，綠色錠也是搖頭丸云云（見本院卷第103 頁），亦
    徵被告確未施用或極少施用第二級毒品MDMA。則被告於未施
    用或極少施用第二級毒品MDMA之情況下，卻一次購入為數不
    少之第二級毒品MDMA、MDEA錠劑68顆，且其為警查獲時，復
    併同扣得可供販賣毒品秤重、分裝及交易聯絡所用之電子磅
    秤1 台、不同大小夾鏈袋數包、行動電話3 支等物，而上開
    扣案物品，均為被告所有，亦為被告所坦認，由上情相互佐
    證以觀，被告購入為數不少之第二級毒品MDMA、MDEA錠劑68
    顆，係為販售圖利，實屬灼然甚明，被告上開所辯係因大量
    買較便宜，其沒有販賣毒品云云，委無足取。
  (三)綜上，被告有於事實欄所載時、地販賣第二級毒品犯行，除
    據被告迭次於檢察官偵查中坦承不諱。其於本院聲羈案件審
    理時亦坦認搖頭丸以每顆250 元至300 元不等之價格售出及
    警詢、檢察官偵查中所言均屬實在等語。其嗣後於本院審理
    時，雖翻異前供，改口否認犯行，然仍坦認其自93年2 月份
    起一直到被抓的那一天（即93年3 月11日）去過高雄市瑞城
    舞廳多次，且只記得是2 月間去的，確切時間已不記得及有
    於93年1 月底2 月初某日，去享溫馨KTV 向綽號「宏仔」之
    人購買本案扣案之毒品，警察有查扣到7 包（實為8 包，嗣
    後已改裝成6 包，詳前述）空夾鏈袋，且大小不同，夾鏈袋
    係為分裝用等語（見本院卷第104 、105 頁），亦與被告上
    開於檢察官偵訊中所供之事實，除已不再坦承犯賣毒品之犯
    行外，其餘如於93年2 月間某日，至享溫馨KTV 向綽號「宏
    仔」之人購入毒品及自93年2 月間起多次前往瑞城舞廳等情
    均互核並無二致。再者，被告確未施用或極少施用第二級毒
    品MDMA，卻購入為數非少之第二級毒品MDMA、MDEA錠劑68顆
    ，且其為警查獲時，除扣得上開毒品外，復一併扣獲被告所
    有可供販賣毒品秤重、分裝及交易聯絡所用之電子磅秤1 台
    、不同大小夾鏈袋數包、行動電話3 支等情均已詳如前述，
    並有第二級毒品MDMA、MDEA黃色錠劑68顆、電子磅秤1 台、
    不同大小之夾鏈袋數包、行動電話3 支扣案可佐及高雄市立
    凱旋醫院93年3 月22日煙毒尿液檢驗成績書1 份、高雄醫學
    大學附設中和紀念醫院93年5 月11日0000-000號檢驗報告等
    附卷可佐。是被告有犯賣第二級毒品犯行，事證明確，其犯
    行堪以認定，
三、按MDMA、MDEA係毒品危害防制條例第2 條第2 項規範之第二
    級毒品。被告販入第二級毒品MDMA、MDEA錠劑後，復連續多
    次賣出上揭毒品，核被告所為，係犯毒品危害防制條例第4
    條第2 項之販賣第二級毒品罪。被告持有第二級毒品之低度
    行為，為高度之販賣毒品行為所吸收，不另論罪。其先後多
    次犯行，時間緊接，方法相同，所犯復係構成要件相同之罪
    名，顯係基於概括犯意反覆為之，應依刑法第56條連續犯之
    規定，論以一罪，並依法加重其刑（無期徒刑部分除外，因
    被告所犯該條例第4 條第2 項販賣第二級毒品罪，其法定刑
    為無期徒刑或7 年以上有期徒刑，依刑法第65條第1 項規定
    ，無期徒刑不得加重其刑）。查被告前因贓物案件，經臺灣
    士林地方法院以90年度易字第347 號判處有期徒刑6 月確定
    ，甫於91年3 月4 日執行完畢，有臺灣高等法院被告全國前
    案紀錄表1 份附卷可按，其受有期徒刑之執行完畢，5 年以
    內再犯有期徒刑以上之罪，為累犯，依法加重其刑（無期徒
    刑除外，同上述）。被告有二種以上刑之加重事由，應依法
    遞加重之 (無期徒刑除外)。 爰審酌被告前有違反懲治盜匪
    條例、贓物等前科，有臺灣高等法院被告全國前案紀錄表1
    份附卷可稽，其正值青年力壯之時，不思上進，販賣毒品與
    不特定人藉以謀圖暴利，殘害他人身心不淺，影響社會治安
    甚廣，對於國家民族之發展亦有莫大之妨礙，犯後於本院審
    理時否認犯行，未見悔意。另衡其犯賣第二級毒品時間非長
    ，經警查扣第二級毒品數量尚非鉅額及其犯罪之動機、目的
    、智識程度、生活狀況等一切情狀，量處如主文所示之刑，
    以示懲儆。又被告所犯販賣毒品犯行，核其性質，本院認有
    褫奪公權之必要，並依刑法第37條第2 項之規定宣告褫奪公
    權如主文所示。扣案黃色錠劑68顆，經送驗結果為第二級毒
    品MDMA、MDEA，應依毒品危害防制條例第18條第1 項前段之
    規定沒收銷燬之。至如附表編號1 至3 所示之電子磅秤1 台
    、夾鏈袋數包、行動電話3 支，均為被告所有，業據被告供
    承在卷，且為被告販賣毒品時，供秤重、分裝毒品及交易聯
    絡所用之物，爰併依毒品危害條例第19條第1 項規定沒收之
    。至起訴書中雖載扣得行動電話6 支，然其中三星牌ANYCAL
    L 、NOKIA 8250、MOTOROLA V8088等三支行動電話（序號均
    已洗掉，警卷扣押物品清單中所有人處註明係甲○○所有之
    3 支行動電話），為案外人甲○○所有，無證據證明與被告
    販賣毒品有關，且亦非被告所有，自不得為沒收之諭知。又
    本案被告純係為販賣毒品，而將毒品攜往「瑞城舞廳」、「
    NO6PUB」等處，並無另有運輸毒品之犯意，自不再構成運輸
    毒品罪，均併此敘明。
據上論斷，應依刑事訴訟法第299 條第1 前段，毒品危害防制條
例第4 條第2 項、第18條第1 項前段、第19條第1 項，刑法第11
條、第56條、第47條、第37條第2 項，判決如主文。
本案經檢察官丙○○到庭執行職務。
中　　華　　民　　國　　94　　年　　5 　　月　　4 　　日
                  刑事第十五庭  審判長法　官  莊松泉
                                      法　官  林揚奇
                                      法  官  林永村
以上正本證明與原本無異。
如不服本判決，應於送達後10日內，向本院提出上訴狀。
中　　華　　民　　國　　94　　年　　5 　　月　　4 　　日
                                      書記官  李祥銘
附表：
┌───┬────────┬──────┬───────┐
│編  號│物  品  名  稱  │數        量│備          註│
├───┼────────┼──────┼───────┤
│  1   │電子磅秤        │壹台        │              │
├───┼────────┼──────┼───────┤
│  2   │2、3、4、5、6 、│陸包        │2號夾鏈袋1包內│
│      │7 號夾鏈袋      │            │有散裝夾鏈袋共│
│      │                │            │134 個（2 種大│
│      │                │            │小，分別為86及│
│      │                │            │48個）及夾鏈袋│
│      │                │            │2 小包（大小實│
│      │                │            │不同，且其內均│
│      │                │            │有數個夾鏈袋，│
│      │                │            │當即係警卷扣押│
│      │                │            │物品單所載1 號│
│      │                │            │夾鏈袋）。    │
├───┼────────┼──────┼───────┤
│  3   │行動電話        │支        │(1)NOKIA8310（ │
│      │                │            │  原誤載為8210│
│      │                │            │  ）型號1支（ │
│      │                │            │  序號00000000│
│      │                │            │  0000000 號）│
│      │                │            │  。          │
│      │                │            │(2)NOKIA8250型 │
│      │                │            │  號1支（序號 │
│      │                │            │  000000000000│
│      │                │            │  594）。     │
│      │                │            │(3)MOTOROLA V80│
│      │                │            │  88型號1支（ │
│      │                │            │  序號已洗掉）│
│      │                │            │  。          │
└───┴────────┴──────┴───────┘
附錄本判決論罪科刑法條：
毒品危害防制條例第4 條：
製造、運輸、販賣第一級毒品者，處死刑或無期徒刑；處無期徒
刑者，得併科新臺幣1 千萬元以下罰金。
製造、運輸、販賣第二級毒品者，處無期徒刑或7 年以上有期徒
刑，得併科新臺幣7 百萬元以下罰金。
製造、運輸、販賣第三級毒品者，處5 年以上有期徒刑，得併科
新臺幣5 百萬元以下罰金。
製造、運輸、販賣第四級毒品者，處3 年以上10年以下有期徒刑
，得併科新臺幣3百萬元以下罰金。
製造、運輸、販賣專供製造或施用毒品之器具者，處1 年以上7
年以下有期徒刑，得併科新臺幣1 百萬元以下罰金。
